【裁判字號】    90,交易,118
【裁判日期】    901012
【裁判案由】    過失傷害
【裁判全文】
臺灣宜蘭地方法院刑事判決                          九十年度交易字第一一八號
    公  訴  人  臺灣宜蘭地方法院檢察署檢察官
    被      告  乙○○
                甲○○
右列被告因過失傷害案件，經檢察官提起公訴（九十年度偵字第九二二號），本院判
決如左︰
    主  文
乙○○因過失傷害人，處有期徒刑月，如易科罰金，以參佰元折算壹日。
甲○○因過失傷害人，處有期徒刑貳月，如易科罰金，以參佰元折算壹日。
    事  實
一、乙○○於民國九十年二月十五日下午，駕駛無牌照拼裝重機車，沿台九號省公路
    ，由宜蘭縣羅東鎮冬山鄉方向行駛，於下午三時十五分許，途經速限為六十公里
    之台九號省公路九十二公里八百公尺處時，理應注意行車速度，而依當時情形天
    候晴、日間自然光線、視距良好、路面無缺陷，又無不能注意之情事，竟疏於注
    意，以超過一百公里之時速行駛，適甲○○亦疏未注意應確定無往來車輛便逕行
    左轉，因而撞擊由甲○○所駕駛車號ＩＱ─四Ｏ三七號左轉中之自小客車，乙○
    ○因此受有頭部外傷、胸部挫傷、右第四指伸指肌腱斷裂、右第四、遞五指掌間
    骨折、右膝撕裂傷等傷害；甲○○因此受有右臉頰撕裂傷二Ⅹ三公分之傷害。
二、案經被害人甲○○、乙○○分別訴由宜蘭縣警察局羅東分局報請臺灣宜蘭地方法
    院檢察署檢察官偵查起訴。
    理  由
一、訊據被告乙○○對於右揭時地駕駛拼裝車以超過一百公里之高速行駛，且與甲○
    ○所駕駛之前揭自用小客車相撞擊致甲○○受有前揭傷勢等事實，固不否認，惟
    辯稱：當時因為被告甲○○轉彎燈號打錯，先打右轉燈，卻往左轉因而方才不及
    閃避云云。被告甲○○則對於於前揭時地與被告乙○○發生撞擊，乙○○因而受
    有前揭傷勢等事實坦承，惟亦矢口否認有何過失傷害犯行，辯稱：當時被告乙○
    ○車速太快，且係由被告乙○○撞上伊車輛等語，惟查，右揭事實業據告訴人乙
    ○○陳述：當時我是以超過一百公里之速度行駛，而我當時直行由羅東往冬山方
    向，被告甲○○之自用小客車沒有打方向燈，停一下子就突然左轉，我靠中心線
    騎以便閃躲，但我採煞車時，自小客車就橫駛在分向線致發生事故等語；及甲○
    ○陳述：我當時是停一下子後要左轉進入宏泰廢鐵場等語（見九十年二月二十八
    日警訊筆錄），綜合以上二人之陳述，且比照雙方車速、車損情形，現場煞車痕
    跡之長度、位置、方向等情形綜合判斷，被告乙○○明知高速行駛下，對於路面
    情形並無法具有充足反應時間，因而對於車前狀況無法具有通常之應變方式，其
    危險性極大，嚴重影響道路安全，是被告此一超速行駛，因而肇致本件車禍，應
    足認定；另被告甲○○當時處於迴轉情形，對於路面往來車輛理應提高警覺，確
    認無往來車輛方得左轉，而本件中，以被告乙○○所騎乘之拼裝重型機車，處於
    超過一百公里之高速行駛之下，其所產生之音量之大應足以讓前方正欲迴轉之被
    告甲○○警覺，然被告甲○○卻僅停一下便迴轉，而疏未謹慎確定來往車輛已經
    通過逕行迴轉，其疏失之行為亦為本件車禍之原因，亦足認定。此外，並有道路
    交通事故調查報告表一紙附卷足資佐證，且告訴人乙○○、甲○○均因本件車禍
    而受有前揭傷害，並各有宜蘭縣羅東博愛醫院診斷證明書一紙附卷足憑。
二、按行車速度應依標誌之規定時；又按汽車迴車前，應暫停並顯示左轉燈光或手勢
    ，看清無來往車輛，並注意行人使得迴轉，汽車道路交通安全規則第九十三條及
    第一百零六條第一項第五款分別定有明文。本件被告乙○○、甲○○，自應注意
    上開規定，且依當時情形天候晴、日間自然光線、視距良好、路面無缺陷，又非
    不能注意，竟疏未注意，致二人車輛發生撞擊，使告訴人乙○○及甲○○分別受
    傷，其各自行為均有過失，其過失之行為並與渠等受傷具有相當因果關係。本件
    事證明確，被告二人之前揭犯行應堪予認定。況本件車禍經送臺灣省基宜區車輛
    事故鑑定委員會鑑定結果，亦持相同之認定，有該會九十年四月二十五日基宜鑑
    字第九ＯＯ一八六號鑑定意見書一紙附卷足參，益證被告之行為有過失。從而，
    事證明確，被告犯行應堪予認定。
三、核被告乙○○騎乘拼裝機車超速行駛，因過失致使他人受傷，所為係犯刑法第二
    百八十四條第一項前段之過失傷害罪。被告甲○○駕駛自用小客車未遵守迴車規
    定，因過失致使他人受傷，所為係犯刑法第二百八十四條第一項前段之過失傷害
    罪。爰審酌被告乙○○及甲○○二人之品行、及對本件車禍發生過失程度比例、
    被害人身體健康所生之危害，及其事後雙方雖曾試圖洽談賠償事宜，然因雙方對
    於賠償金額之差距甚大，故迄今未達成民事和解等一切情狀，各量處如主文所示
    之刑，並諭知易科罰金折算標準，以示懲儆。
據上論斷，應依刑事訴訟法第二百九十九條第一項前段，刑法第二百八十四條第一項
前段、第四十一條第一款，罰金罰鍰提高標準條例第一條前段，第二條，判決如主文
。
本案經檢察官廖允松到庭執行職務
中    華    民    國      九十      年       十       月      十二      日
                                       臺灣宜蘭地方法院交通法庭
                                           法  官  李  毓  華
右正本證明與原本無異。
如不服本判決，應於判決送達後十日內向本院提出上訴狀。(應附繕本)
                                           書記官  林  慶  生
中    華    民    國      九十      年       十       月      十五      日
參考法條：
刑法第二百八十四條第一項前段
因過失傷害人者，處六月以下有期徒刑、拘役或五百元以下罰金。致重傷者，處一年
以下有期徒刑、拘役或五百元下罰金。


司法院資訊處製作；財團法人民間司法改革基金會備份。
